【裁判字號】    89,易,38
【裁判日期】    890202
【裁判案由】    賭博
【裁判全文】
臺灣臺中地方法院刑事判決                            八十九年度易字第三八號
    公  訴  人  臺灣臺中地方法院檢察署檢察官
    被      告  甲○○
右列被告因賭博案件，經檢察官提起公訴（八十八年度偵字第二二八九三號）本院判
決如左：
    主  文
甲○○在公眾得出入之場所賭博財物，處罰金貳仟元，如易服勞役，以參佰元折算壹
日。扣案之電動賭博機具貳拾肆台，賭資新臺幣壹萬柒仟參佰伍拾元均沒收。
    事  實
一、甲○○於民國八十八年十一月十七日下午五時許在臺中市○○路一五七號戊○○
    、丙○○（分別另經本院判處有期徒刑六月、五月）二人所經營之「小精靈遊藝
    場」公眾得出入之場所，賭玩電動賭博機具 撲克單機，其賭玩方式係以新臺幣?
    下同）一千元開分一千分，機具啟動後由賭客押鈕控制輸贏，依數機具得分數每
    一分兌換現金一元，如未押中則下注金額均歸戊○○、丙○○所有。適甲○○、
    乙○○、丁○○（分別另經本院判處罰金銀元二千元）在場打玩電動賭博機具之
    際，為警喬裝賭客前往賭玩並向丙○○兌換現金而當場查獲，並扣得前揭電動賭
    博機具二十四台，賭資一萬七千三百五十元。
二、案經臺中市警察局第一分局報告臺灣臺中地方法院檢察署檢察官偵查起訴。
    理  由
一、被告甲○○經合法傳喚未到庭陳述，惟其於警訊中辯稱渠並未賭博，因約了朋友
    ，在等朋友，為了打發時間而把玩電動機具，為警查獲時打玩撲克單機，渠看不
    懂，也不會玩，係由該店員工即共同被告丙○○開分，其開分時並未告知如何兌
    換分數結餘云云。經查：(1)被告甲○○於警訊中雖辯稱渠看不懂，也不會玩云云
    ，惟渠於警訊時即供稱係以一千元開一千分，然後一次押在啟動機具，查獲當時
    打玩機檯上的分數剩五百九十分，機具會自動顯示分數，押注中時會加分，若未
    中，則由渠開分數目中扣減分數，渠打玩撲克單機電玩機具等語，復於共同被告
    戊○○於偵查中供述機具玩法均開分，撲克單機一：一，賭賠不定，未完分數依
    比例換現金等語表示無意見，被告甲○○既能於警訊中詳述該機具打玩方法，核
    與共同被告戊○○於警訊所述情節相符，且就賴某供稱可換現金一節表示無意見
    ，足見被告甲○○辯以並未賭博、看不懂也不會玩云云，顯與事實不符。(2)又被
    告甲○○雖於警訊中辯以該店員工即共同被告丙○○開分，其開分時並未告知如
    何兌換分數結餘云云，另共同被告戊○○於審理中另辯稱該店雖以開洗分經營，
    惟客人洗分後不得兌換現金，渠有交代共同被告丙○○不得換現金，係喬裝客人
    之警員哀求要坐車回去才換錢給他云云，又共同被告丙○○則辯以當日係戊○○
    外出，渠幫忙看店，警察向渠苦苦哀求沒錢坐車回家，渠方才用分數兌換其五百
    元現金云云。又共同被告乙○○則辯以渠根本不知可否換現金云云，共同被告丁○○辯以分數係換貴賓卡下次繼續玩云云。惟查：共同被告丙○○於警訊供認洗
    分可兌換等值之新臺幣，試玩卡係客人洗分時兌換之等值卡，客人如不想玩將試
    玩卡換成等值新臺幣，復稱八十八年十一月十七日警方人員喬裝進入店內賭玩，
    渠因不知是警察，即依一般客人洗分方式幫其洗分，並當場兌換五百元而被查獲
    等語。而共同被告戊○○於偵訊中亦供認機具係以開分方式賭玩，未完分數依比
    例換現金等語，顯見該店確有兌換現金之情事，該店內之電動玩具確係以偶然之
    機會決定輸贏而具有射倖性以賭博財物甚明。被告甲○○推稱不知如何結算分數
    云云，共同被告戊○○、丙○○翻異前詞，而共同被告乙○○推稱不知可否換錢
    、被告丁○○辯稱係以分數換貴賓卡再繼續玩云云，顯均為卸責之詞，委無足採
    ，此外，復有查獲現場照片十一幀、臺中市警察局督查室維新小組檢查紀錄表一
    份在卷可參，另有扣案電動賭博機具二十四台，賭資一萬七千三百五十元等物扣
    案可資佐證，事證明確，被告甲○○犯行均堪認定，應予依法論科。
二、核被告甲○○所為，係犯刑法第二百六十六條第一項前段之賭博罪。爰審酌被告
    僅係一時賭電動賭博機具，賭注僅一千元，惟為警查獲後猶否認犯行之犯後態度
    等一切情狀，量處如主文所示之刑，並諭知易服勞役之折算標準。扣案之電動賭
    博機具二十四台，為當場賭博之器具，賭資一萬七千三百五十元為兌換籌碼處之
    財物，應依刑法第二百六十六條第二項沒收之。
三、被告甲○○經合法傳喚，無正常理由不到庭，本院認為本案係應諭知罰金之案件
    ，爰不待其陳述逕行判決。
據上論斷，應依刑事訴訟法第二百九十九條第一項前段、第三百零六條，刑法第二百
六十六條第一項前段、第二項、第四十二條第二項、罰金罰鍰提高標準條例第一條前
段、第二條，判決如主文。
中      華      民      國      八十九      年      三    月    六      日
                                      臺灣臺中地方法院刑事第七庭
                                          法  官  陳  葳
右正本證明與原本無異。
如不服本判決，應於判決送達後十日內向本院提出上訴狀，上訴於臺灣高等法院臺中
分院( 須附繕本 )。
              書記官
中      華      民      國      八十九      年      三    月    六      日


司法院資訊處製作；財團法人民間司法改革基金會備份。
